【裁判字號】    95,竹簡,556
【裁判日期】    950811
【裁判案由】    返還消費借貸款
【裁判全文】
臺灣新竹地方法院民事簡易判決         95年度竹簡字第556號
原      告  新竹國際商業銀行股份有限公司
法定代理人  乙○○
訴訟代理人  陳佩祺
被      告  甲○○
上列當事人間返還消費借貸款事件，本院於民國95年7月28日辯
論終結，判決如下：
    主  文
被告應給付原告新臺幣拾貳萬貳仟陸佰拾伍元，及自民國九
十五年四月十一日起至清償日止，按年息百分之九點三二計算之
利息，暨自民國九十五年五月十一日起至清償日止，逾期六個月
以內者，按上開利率百分之十，超過六個月者，按上開利率百分
之二十計算之違約金。
原告其餘之訴駁回。
訴訟費用由被告負擔。
本判決第一項得假執行。
    事實及理由
一、按訴狀送達後，原告不得將原訴變更或追加他訴，但擴張或
    減縮應受判決事項之聲明者，不在此限，民事訴訟法第255
    條第1項第3款定有明文。本件原告起訴時原請求被告應給付
    新臺幣（下同）337,988元，及自民國（下同）94年12月11
    日起至清償日止，按年息百分之9.32計算之利息，暨自95年
    1月11日起至清償日止，逾期6個月以內者，按上開利率百分
    之10，超過6個月者，按上開利率百分之20計算之違約金，
    嗣於本院95年7月24日言詞辯論時，變更請求之金額為
    322,635元，及自95年4月11日起算利息，核係屬減縮應受判
    決事項之聲明，應予准許，合先敘明。
二、原告起訴主張：被告於93年8月18日向原告借款400,000元，
    約定借款期間自93年8月18日起至100年8月18日止，以每個
    月為1期，共分84期，按期平均攤還本息，並應於每月10日
    繳納本息1次，第1期至第3期之利息則按原告公告定儲利率
    指數加1.84碼（每碼百分之0.25）固定計息，第4期至第6期
    之利息則按原告公告定儲利率指數加17.84碼（每碼百分之
    0.25）固定計息，第7期至第84期之利息則按原告公告定儲
    利率指數加29.84碼（每碼百分之0.25）機動計息，並隨原
    告公告定儲利率指數變動而調整，而非依固定利率計息者，
    於借款到期或視為全部到期時，利率即不再調整。被告如未
    按期繳納本息時，即喪失期限利益，所有債務視為全部到期
    ，應將所欠借款一次清償，如有遲延，並自遲延之日起，按
    上開利率計算遲延利息，逾期6個月以內者，按上開利率百
    分之10，超過6個月者，按上開利率百分之20加付違約金。
    詎被告就前開借款自95年1月10日起，即未依約繳納本息，
    迄今尚欠借款本金322,635元，已逾期一次以上，依上開約
    定，借款即應視為全部到期，惟屢經催討，被告仍迄未清償
    ，為此爰依消費借貸之法律關係提起本件訴訟。並聲明：被
    告應給付原告322,635元，及自95年4月11日起至清償日止，
    按年息百分之9.32計算之利息，暨自95年1月11日起至清償
    日止，逾期6個月以內者，按上開利率百分之10，超過6個月
    者，按上開利率百分之20計算之違約金。
三、被告則以其無力清償所欠款項等語置辯。
四、本院之判斷：
(一)、原告主張被告向其借貸而未清償之事實，業據其提出與所述
    相符之借據（含借款約定條款）、放款客戶往來明細、歷次
    新竹商銀定儲利率指數各乙份為證，復為被告所不爭執，參
    諸原告提出之證據，自堪信原告此部分之主張為真實。
(二)、至原告就前開借款之逾期違約金部分，主張係自95年1月11
    日起算云云，惟兩造間就前開借款，約定得請求之違約金，
    係以借款人未依約還本及繳息時，本金自到期日起，利息自
    付息日起，逾期6個月以內者，按上開利率百分之10，超過6
    個月者，按上開利率百分之20計算之違約金，有借據之一般
    條款在卷可稽。是原告就本件借款之利息起算日既主張自95
    年4月11日起算，則依據前開約定，其違約金應自95年5月11
    日起算，始符合逾一期以上，故原告得請求被告給付違約金
    之起算日應為95年5月11日，逾此範圍之部分，則屬無據，
    應予駁回。
(三)、從而，原告依消費借貸之法律關係，訴請被告給付如主文第
    一項所示之金額、利息及違約金，即無不合，應予准許，至
    逾上開範圍部分，即屬無據，應予駁回。    。
五、本件係依民事訴訟法第427條第1項適用簡易訴訟程序所為被
    告敗訴之判決，應依職權宣告假執行。
六、據上論結，本件原告之訴為一部有理由，一部無理由，依民
    事訴訟法第436條第2項、第79條、第389條第1項第3款，判
    決如主文。
中    華    民    國    95    年    8    月    11     日
                  新竹簡易庭    法  官  彭淑苑
以上正本係照原本做成。
如對本判決上訴，須於判決送達後20日內向本院提出上訴狀。
中    華    民    國    95    年    8    月    11     日
                                書記官  張永榮


司法院資訊處製作；財團法人民間司法改革基金會備份。
